Александр Ёвженко

Software Engineer



- ≥ alexander.yovzhenko@gmail.com
- alexanderyovzhenko.github.io/Portfolio
- https://github.com/AlexanderYovzhenko
- https://www.linkedin.com/in/alexanderyovzhenko-945014192
 - → https://t.me/AlexanderYovzhenko

№ About me

Привет! Меня зовут Александр.
Я разработчик программного обеспечения, имею опытом работы с технологиями
JavaScript, TypeScript, NodeJS, NestJS, Express, Microservices, RabbitMQ, Nats, Docker, PostgreSQL, MongoDB, различными ORM, а также знаком с React, Redux, HTML и CSS. Я стремлюсь развивать свои навыки и создавать полезные и интересные продукты. Моим главным приоритетом является качество кода, эффективность и надежность решений.

Мой профессиональный опыт включает разработку микросервисных и монолитных веб-приложений, а также работу в команде, где я мог продемонстрировать свои навыки коммуникации и сотрудничества. Я готов внести свой вклад в проекты вашей компании, предлагая инновационные и эффективные решения, а также стремясь к постоянному профессиональному росту. Буду рад сотрудничеству!

Hobbies

Experience

BackEnd developer, 2PeopleIT

Oct 2023 - Dec 2024

- Description: Development of NodeJS microservices for automation of production processes
- Technologies: TypeScript, NodeJS, Fastify, Nats, PostgreSQL, Jest, Git, Docker

BackEnd developer, Tech-Lead CPA

Jun 2023 - Sep 2023

- Description: Development of NestJS applications
- Technologies: TypeScript, NestJS, RabbitMQ, PostgreSQL, Sequelize, Jest, Git, Docker

FullStack developer, Junior Gate

Jun 2022 - Jun 2023

Project-based work

- Description: Development of NestJS and NextJS applications
- Technologies: JavaScript, TypeScript, NodeJS, NestJS, Express, PostgreSQL, TypeORM, Jest, SuperTest, Git, Docker, React, Redux, NextJS

Skills

- JavaScript, TypeScript
- NodeJS
- NestJS, Express, Fastify
- RabbitMQ, Nats, gRPC
- PostgreSQL, MongoDB
- TypeOrm, Sequelize, Mongoose
- Jest, SuperTest
- Git, Docker
- React, Redux
- HTML, CSS, Sass
- English

Education

Nov 2020 - May 2022

- EPAM UpSkill Lab FrontEnd
- RS School NodeJS
- RS School React